---
title: "Scatterplot ggplot2"
author: "Luiz Fernando Maia"
output: html_document
---

```{r, warning = FALSE, message = FALSE}
library(dplyr)
library(ggplot2)
library(gapminder)
library(plotly)

knitr::opts_chunk$set(fig.width = 10, fig.height = 5, warning = FALSE, message = FALSE)
```

#### Verificando os tipos de colunas do dataset
```{r}
glimpse(gapminder)
```

#### Filtrando por year == 2007
```{r}
gap07 = gapminder %>%
  filter(year == 2007)
```

#### Utilizando as opções default
```{r}
gap07 %>%
  ggplot(aes(x = gdpPercap, y = lifeExp)) +
  geom_point()
```

#### Alterando o tema
```{r}
gap07 %>%
  ggplot(aes(x = gdpPercap, y = lifeExp)) +
  geom_point() +
  theme_classic()
```

```{r}
gap07 %>%
  ggplot(aes(x = gdpPercap, y = lifeExp)) +
  geom_point() +
  theme_bw()
```

#### Aumentando o tamanho dos pontos
```{r}
gap07 %>%
  ggplot(aes(x = gdpPercap, y = lifeExp)) +
  geom_point(size = 2) +
  theme_bw()
```

#### Inserindo informação do continente
```{r}
gap07 %>%
  ggplot(aes(x = gdpPercap, y = lifeExp, col = continent)) +
  geom_point(size = 2) +
  theme_bw()
```

```{r}
gap07 %>%
  ggplot(aes(x = gdpPercap, y = lifeExp, col = continent, shape = continent)) +
  geom_point(size = 2) +
  theme_bw()
```

#### Inserindo informação da população no tamanho do ponto
```{r}
gap07 %>%
  ggplot(aes(x = gdpPercap, y = lifeExp, col = continent)) +
  geom_point(aes(size = pop)) +
  theme_bw()
```

#### Alterando os labels
```{r}
gap07 %>%
  ggplot(aes(x = gdpPercap, y = lifeExp, col = continent)) +
  geom_point(aes(size = pop)) +
  theme_bw() +
  labs(x = "GDP per capita", y = "Life Expectancy", col = "Continent", size = "Population")
```

#### Reordenando as legendas
```{r}
gap07 %>%
  ggplot(aes(x = gdpPercap, y = lifeExp, col = continent)) +
  geom_point(aes(size = pop)) +
  theme_bw() +
  labs(x = "GDP per capita", y = "Life Expectancy", col = "Continent", size = "Population") +
  guides(color = guide_legend(order = 1),
         size = guide_legend(order = 2))
```

#### Removendo uma legenda
```{r}
gap07 %>%
  ggplot(aes(x = gdpPercap, y = lifeExp, col = continent)) +
  geom_point(aes(size = pop)) +
  theme_bw() +
  labs(x = "GDP per capita", y = "Life Expectancy", col = "Continent", size = "Population") +
  guides(color = guide_legend(order = 1),
         size = FALSE)
```

#### Inserindo tooltips e zoom com a função plotly::ggplotly()
```{r}
p = gap07 %>%
  ggplot(aes(x = gdpPercap, y = lifeExp, col = continent)) +
  geom_point(aes(size = pop)) +
  theme_bw() +
  labs(x = "GDP per capita", y = "Life Expectancy", col = "Continent", size = "Population") +
  guides(color = guide_legend(order = 1),
         size = FALSE)

ggplotly(p)
```

#### Inserindo o país na tooltip
```{r}
p = gap07 %>%
  mutate(text = paste("country:", country)) %>%
  ggplot(aes(x = gdpPercap, y = lifeExp, col = continent, text = text)) +
  geom_point(aes(size = pop)) +
  theme_bw() +
  labs(x = "GDP per capita", y = "Life Expectancy", col = "Continent", size = "Population") +
  guides(color = guide_legend(order = 1),
         size = FALSE)

ggplotly(p)
```

